

OSCAR DAVID MOLINA

Lic. Diseñador Gráfico

Area: Marketing/Comercial/Administración

× r

molinadaviddg@gmail.com



+54-3624-638951



Resistencia, Chaco. Argentina

OBJETIVOS

Desempeñarme de manera eficaz, eficiente y competente en las tareas que me sean asignadas, respondiendo a las demandas de dicha organización con compromiso y responsabilidad, plasmando en la práctica profesional conocimientos, actitudes, valores y experiencias.

APTITUDES

- > Buena adaptabilidad
- > Proactivo
- > Iniciativa
- > Creativo
- Capacidad para trabajar tanto en grupo como individual

HABILIDADES

- > Paquete Microsoft Office
- > Paquete Adobe completo
- > Figma
- > Visual Code Estudio
- > Blender
- > Wordpress
- > Fotografía
- > HTML
- > CSS
- > JavaScript

IDIOMAS

- > Español : Nativo
- > Ingles : **B2 intermediate**

Formación Académica

>Posgrado Siglo 21

Titulo: Marketing y Dirección Comercial (En Curso)

>Universitario UNNE-FADU

Titulo: Diseñador Gráfico (Finalizado)

>Secundario "Colegio Dr. Carlos Primo López Piacentini"

Titulo: Polimodal Economía y Gestión de las organizaciones (Finalizado)

>Cursos, Seminarios y bootcamps

- * Curso en Animación Flash otorgado en "CECAL" (centro de capacitación laboral)
- * Curso en Photoshop otorgado en "CECAL" (centro de capacitación laboral)
- * Seminario interactivo CtrlP! "La fotografía como medio de expresión"
- * Curso intensivo de ingles realizado en Open English
- * bootcamp Web de HTML, CSS y JavaScript en Udemy Academy

Experiencia

> CETROGAR S.A

Desempeño como Diseñador Grafico y Editor audiovisual. A cargo de la producción de archivos de medios: EMKT, Google Display Network,redes sociales (GDN) y Spots Televisivos (2021-2022)

> IPAP CHACO (Instituto de Administración Pública)

Desempeño como Diseñador Gráfico y audiovisual (2018-2020)

>ESTUDIO OSMOV

Estudio independiente de diseño, fotografía y Marketing Digital (2018-Actualidad)

>TEXTIL ERIK

Desempeño como Diseñador Gráfico Y Serigrafista. Tambien encargado del área de venta.(2015-2017)

>SODJA S.R.L

Prácticas profesionales cumpliendo la función de Diseñador Gráfico (2014)